【裁判字號】    95,簡上,24
【裁判日期】    950321
【裁判案由】    竊盜
【裁判全文】
臺灣彰化地方法院刑事判決              95年度簡上字第24號
公  訴  人  臺灣彰化地方法院檢察署檢察官
上  訴  人
即  被  告  甲○○
上列上訴人因竊盜案件，不服本院北斗簡易庭九十四年度斗簡字
第四三七號，中華民國九十四年十二月十四日第一審簡易判決（
九十四年度偵字第五六九二號），提起上訴，本院管轄之第二審
合議庭裁定依簡式審判程序審理，判決如下：
    主      文
上訴駁回。
甲○○緩刑年。
    事實及理由
一、本案經本院審理結果，認第一審判決認事用法及量刑均無不
    當，應予維持，並引用第一審判決書記載，事實、證據及理
    由（如附件）。
二、按除被告所犯為死刑、無期徒刑、最輕本刑為三年以上有期
    徒刑之罪或高等法院管轄第一審案件者外，於前條第一項程
    序進行中，被告先就被訴事實為有罪之陳述時，審判長得告
    知被告簡式審判程序之旨，並聽取當事人、代理人、辯護人
    及輔佐人之意見後，裁定進行簡式審判程序，刑事訴訟法第
    二百七十三條之一第一項定有明文。本件被告甲○○所涉係
    死刑、無期徒刑、最輕本刑為三年以上有期徒刑之罪或高等
    法院管轄第一審案件以外之罪，並於本院行準備程序時就被
    訴事實為有罪之陳述，本院合議庭依前揭規定，經評議結果
    ，裁定行簡式審判程序。
三、上訴人即被告上訴意旨略以：被告甲○○與同案被告陳黃月
    因見彰化縣田中鎮碧峰里內灣坑二號林坑（鼓山寺附近），
    荒廢無人整理，雜草叢生，誤麻竹筍無人種植，始加以割取
    ，實無竊盜之意，且被害人亦表示無追究之意，有其證明書
    一份可稽，原審未予詳查，遽為論罪科刑，顯有違誤，為此
    提起上訴。經查：被告甲○○與同案被告陳黃月共同意圖為
    自己不法所有之犯意聯絡，於民國（下同）九十四年七月二
    十日十三時五十分許，由甲○○、陳黃月各攜帶其所有足供
    兇器使用之鐮刀、菜刀各一把，至彰化縣田中鎮碧峰里內灣
    坑二號林地，竊取陳力富所有種植在該處之麻竹筍三十九公
    斤，得手後正欲離去之際，為陳力富發覺報警處理，而當場
    查獲之事實，業據其於警訊、偵查中及本院審理時均供承不
    諱，核與被害人陳力富於警訊中之指訴情節相符，復有贓物
    認領保管收據、臺灣省國有竹林清理保育契約及現場照片等
    件可資佐證，本件犯罪事證明確，被告犯行堪以認定，原審
    據以論罪科刑，核無違誤或不當之處，被告上訴為無理由，
    應予駁回。惟審酌被告前未曾受有期徒刑以上刑之宣告，有
    臺灣高等法院被告全國前案紀錄表附卷可參，念其素行尚佳
    ，因一時疏忽而罹刑章，且其事後亦取得被害人諒解，有被
    害人出具之證明書一份附卷可稽。則被告經此次科刑之判決
    ，當知警惕，應無再犯之虞，本院因認對被告所宣告之刑，
    以暫不執行為適當，乃併予宣告緩刑三年，以勵自新。
據上論斷，應依刑事訴訟法第四百五十五條之一第一項、第三項
、第二百七十三條之一第一項、第三百七十三條、第三百六十八
條，刑法第七十四條第一款，判決如主文。
本案經檢察官洪紹文到庭執行職務。
中    華    民    國    95    年    3    月     21    日
                  刑事第一庭    審判長法  官  葉榮郎
                                      法  官  陳秋錦
                                      法  官  唐中興
以上正本證明與原本無異。
本件不得上訴。
中    華    民    國    95    年    3    月     21    日
                                      書記官   吳金良


司法院資訊處製作；財團法人民間司法改革基金會備份。
